<?xml version='1.0' encoding='utf-8'?>
<verb default="imshruthaigh" disambig="">
  <verbalNoun default="imshruthú" />
  <verbalAdjective default="imshruthaithe" />
  <tenseForm default="imshruthaigh" tense="Past" dependency="Indep" person="Base" />
  <tenseForm default="imshruthaíomar" tense="Past" dependency="Indep" person="Pl1" />
  <tenseForm default="imshruthaíodar" tense="Past" dependency="Indep" person="Pl3" />
  <tenseForm default="imshruthaíodh" tense="Past" dependency="Indep" person="Auto" />
  <tenseForm default="imshruthaigh" tense="Past" dependency="Dep" person="Base" />
  <tenseForm default="imshruthaíomar" tense="Past" dependency="Dep" person="Pl1" />
  <tenseForm default="imshruthaíodar" tense="Past" dependency="Dep" person="Pl3" />
  <tenseForm default="imshruthaíodh" tense="Past" dependency="Dep" person="Auto" />
  <tenseForm default="imshruthaíodh" tense="PastCont" dependency="Indep" person="Base" />
  <tenseForm default="imshruthaínn" tense="PastCont" dependency="Indep" person="Sg1" />
  <tenseForm default="imshruthaíteá" tense="PastCont" dependency="Indep" person="Sg2" />
  <tenseForm default="imshruthaímis" tense="PastCont" dependency="Indep" person="Pl1" />
  <tenseForm default="imshruthaídís" tense="PastCont" dependency="Indep" person="Pl3" />
  <tenseForm default="imshruthaítí" tense="PastCont" dependency="Indep" person="Auto" />
  <tenseForm default="imshruthaíodh" tense="PastCont" dependency="Dep" person="Base" />
  <tenseForm default="imshruthaínn" tense="PastCont" dependency="Dep" person="Sg1" />
  <tenseForm default="imshruthaíteá" tense="PastCont" dependency="Dep" person="Sg2" />
  <tenseForm default="imshruthaímis" tense="PastCont" dependency="Dep" person="Pl1" />
  <tenseForm default="imshruthaídís" tense="PastCont" dependency="Dep" person="Pl3" />
  <tenseForm default="imshruthaítí" tense="PastCont" dependency="Dep" person="Auto" />
  <tenseForm default="imshruthaíonn" tense="PresCont" dependency="Indep" person="Base" />
  <tenseForm default="imshruthaím" tense="PresCont" dependency="Indep" person="Sg1" />
  <tenseForm default="imshruthaímid" tense="PresCont" dependency="Indep" person="Pl1" />
  <tenseForm default="imshruthaítear" tense="PresCont" dependency="Indep" person="Auto" />
  <tenseForm default="imshruthaíonn" tense="PresCont" dependency="Dep" person="Base" />
  <tenseForm default="imshruthaím" tense="PresCont" dependency="Dep" person="Sg1" />
  <tenseForm default="imshruthaímid" tense="PresCont" dependency="Dep" person="Pl1" />
  <tenseForm default="imshruthaítear" tense="PresCont" dependency="Dep" person="Auto" />
  <tenseForm default="imshruthóidh" tense="Fut" dependency="Indep" person="Base" />
  <tenseForm default="imshruthóimid" tense="Fut" dependency="Indep" person="Pl1" />
  <tenseForm default="imshruthófar" tense="Fut" dependency="Indep" person="Auto" />
  <tenseForm default="imshruthóidh" tense="Fut" dependency="Dep" person="Base" />
  <tenseForm default="imshruthóimid" tense="Fut" dependency="Dep" person="Pl1" />
  <tenseForm default="imshruthófar" tense="Fut" dependency="Dep" person="Auto" />
  <tenseForm default="imshruthódh" tense="Cond" dependency="Indep" person="Base" />
  <tenseForm default="imshruthóinn" tense="Cond" dependency="Indep" person="Sg1" />
  <tenseForm default="imshruthófá" tense="Cond" dependency="Indep" person="Sg2" />
  <tenseForm default="imshruthóimis" tense="Cond" dependency="Indep" person="Pl1" />
  <tenseForm default="imshruthóidís" tense="Cond" dependency="Indep" person="Pl3" />
  <tenseForm default="imshruthófaí" tense="Cond" dependency="Indep" person="Auto" />
  <tenseForm default="imshruthódh" tense="Cond" dependency="Dep" person="Base" />
  <tenseForm default="imshruthóinn" tense="Cond" dependency="Dep" person="Sg1" />
  <tenseForm default="imshruthófá" tense="Cond" dependency="Dep" person="Sg2" />
  <tenseForm default="imshruthóimis" tense="Cond" dependency="Dep" person="Pl1" />
  <tenseForm default="imshruthóidís" tense="Cond" dependency="Dep" person="Pl3" />
  <tenseForm default="imshruthófaí" tense="Cond" dependency="Dep" person="Auto" />
  <moodForm default="imshruthaíodh" mood="Imper" person="Base" />
  <moodForm default="imshruthaím" mood="Imper" person="Sg1" />
  <moodForm default="imshruthaigh" mood="Imper" person="Sg2" />
  <moodForm default="imshruthaímis" mood="Imper" person="Pl1" />
  <moodForm default="imshruthaígí" mood="Imper" person="Pl2" />
  <moodForm default="imshruthaídís" mood="Imper" person="Pl3" />
  <moodForm default="imshruthaítear" mood="Imper" person="Auto" />
  <moodForm default="imshruthaí" mood="Subj" person="Base" />
  <moodForm default="imshruthaímid" mood="Subj" person="Pl1" />
  <moodForm default="imshruthaítear" mood="Subj" person="Auto" />
</verb>
